臺灣桃園地方法院刑事判決　　　　　　　　　　　　　九十年度簡上字第一四七號
　　上　訴　人　臺灣桃園地方法院檢察署檢察官
　　被　　　告　乙○○
右上訴人因被告竊盜案件，不服本院桃園簡易庭九十年度桃簡字第六三三號，中華民
國九十年六月十八日第一審刑事簡易判決（聲請簡易判決處刑案號：九十年度偵字第
八０七二號），提起上訴暨函移併案審理（九十年度偵字第八六一六號、第一三五六
０號），經本院合議庭改依通常程序審理，茲判決如左：
    主      文
原判決撤銷。
乙○○連續竊盜，累犯，處有期徒刑捌月。
    事      實
一、乙○○曾因竊盜案件，於民國八十三年九月二十二日經台灣板橋地方法院判處有
    期徒刑四月，八十四年一月十五日執行完畢。再因竊盜案件，於八十四年一月二
    十八日經台灣士林地方法院判處有期徒刑四月，並經台灣高等法院於八十四年五
    月三十一日駁回上訴確定，八十四年十二月四日執行完畢。復因竊盜案件，於八
    十五年五月九日由台灣高等法院判處有期徒刑五月，八十五年六月二十八日經以
    羈押期間折抵刑期執行完畢。又因竊盜案件，於八十六年十二月十五日經台灣新
    竹地方法院判處有期徒刑六月，八十七年六月五日執行完畢。詎尚不知悔改，猶
    基於意圖為自己不法所有之概括犯意，首於九十年五月五日下午五時四十分許，
    前去桃園縣桃園市○○路六六六號「7-11便利商店」，竊得值新台幣（下同）七
    百六十元之「約翰走路牌」黑標威士忌一瓶。次於同年月十一日下午二時五十三
    分許，又至上址「7-11便利商店」竊得值七百六十元之「約翰走路牌」黑標威士
    忌一瓶。同年月十三日，復先後於下午二時五十八分許、下午三時十八分許，二
    度在桃園縣蘆竹鄉○○路○段三０八號「7-11便利商店」內，各竊得值七百六十
    元之「起瓦士牌」威士忌一瓶。因其在該便利商店內行竊時，悉為店內之監視器
    攝錄，迨同年月十五日上午十一時，乙○○再去該店時，適為店長丙○○發覺而
    報警查獲。是日晚間九時許，乙○○又前往桃園縣桃園市○○路六六六號「7-11
    便利商店」並竊取值新台幣七百六十元之「約翰走路牌」黑標威士忌一瓶。得手
    後欲離去之際，旋在店門口外為該店店長丁○○發覺而查獲，送警究辦。同年八
    月六日晚間九時許，乙○○在桃園縣蘆竹鄉○○路○段「台茂商業大樓」機車停
    車場內，見停放該處之屬甲○○所有，ＱＥ六－六０三號，三陽牌、二００一年
    份、四九ＣＣ，尚值三萬五千元之輕型機車一輛，車鑰仍插在電門上，遂轉動車
    鑰啟動引擎而竊取該輛機車，得手後，供己代步之用。嗣同年八月十三日上午十
    一時許，其騎車行經桃園縣蘆竹鄉營盤村土地公廟旁為警查獲。
二、案經桃園縣警察局桃園分局報請台灣桃園地方法院檢察署檢察官偵查聲請以簡易
    判決處刑及被害人丙○○告訴暨桃園縣警察局大園分局報請同署檢察官函移
    本院併案審理，本院改依通常程序審判。
    理      由
一、右揭犯罪事實，業據被告乙○○於本院審理時，供承不諱，並經證人即被害人甲○○之父於林琮棋於警訊，被害人丁○○、告訴人丙○○於警訊及本院調查時，
    被害人甲○○於本院調查時，各證述或指陳甚詳，且有九十年五月十五日晚間九
    時許該次竊行之贓物照片一幀、贓物領據一紙、九十年五月十三日先後二次在桃
    園縣蘆竹鄉○○路○段三０八號「7-11便利商店」內行竊之監視錄影帶翻拍照片
    十六幀、林琮棋代領機車之贓物領據一紙及車輛竊盜、車牌失竊資料個別查詢報
    表－查詢車輛認可資料一份在卷可憑。又查，於九十年五月十五日晚間九時許之
    該次，被告既係身藏所竊之威士忌一瓶並步出店門口外始為店長丁○○查獲，此
    分據被告於警訊及丁○○於本院調查時述明（見偵字第八０七二號卷第五頁反面
    ，本院九十年十一月十三日訊問筆錄），可見於出店門之前，該瓶洋酒早已在被
    告之實力支配之下，是則被告之此次竊行自屬既遂。公訴人認尚屬未遂云云，容
    有誤會，應予敘明。綜述，本件事證已明，被告犯行洵堪認定，應依法論科。
二、核被告乙○○各次之所為，均係犯刑法第三百二十條第一項之竊盜罪。公訴人指
    九十年五月十五日晚間九時許該次，被告係犯同法條第三項、第一項之竊盜未遂
    罪，稍有未洽，然此僅涉及犯罪階段認定有誤，不生變更起訴法條之問題。被告
    前後六次竊盜犯行，時間緊接，構成要件相同，顯係基於概括犯意反覆為之，應
    依連續犯之規定以一罪論，並依法加重其刑。又公訴人雖僅就被告在桃園縣桃園
    市○○路六六六號「7-11便利商店」內所為之三次竊行起訴，惟其餘三次竊行與
    起訴且經本院論罪部分，既有連續犯裁判上一罪之關係，自為起訴效力所及，本
    院得併予審判。再查，被告曾有如事實欄所載之犯罪科刑執行情形，有台灣高等
    法院被告全國前案紀錄表一份在卷可按。其受有期徒刑執行完畢後，五年內再犯
    有期徒刑以上之本罪，為累犯，應依法加重其刑，並應依法遞加重之。
三、原審判決對被告論罪科刑，固非無見，惟查，被告先後二次在桃園縣蘆竹鄉○○
    路○段三０八號「7-11便利商店」各竊得「起瓦士牌」威士忌一瓶及竊取ＱＥ六
    －六０三號輕型機車一輛之此三次竊行，與公訴人已起訴之部分既有連續犯裁判
    上一罪之關係，核屬同一案件，原審未及審酌，即有未洽。檢察官上訴意旨執
    此指摘原審判決不當，為有理由，自應由本院將原判決撤銷，並改依第一審通常
    程序審理另為判決。爰審酌被告犯罪動機、目的、手段、犯行次數、竊取財物之
    價值、犯行所生危害，已有多次竊盜前科並均受刑之執行完畢，猶未能記取教訓
    ，澈改前愆，謹守本份，詎一仍舊慣，復萌貪念，於短時間內即再為六次竊行，
    惡性甚重及犯後態度等情狀，量處如主文所示之刑。
四、本件檢察官原係聲請簡易判決處刑，惟上訴後經本院認有刑事訴訟法第四百五十
    一條之一第四項但書第一款之情形，爰改依通常程序審判之，末此敘明。
據上論斷，依刑事訴訟法第四百五十二條、第四百五十五條之一第三項、第三百六十
九條第一項前段、第二百九十九條第一項前段，刑法第五十六條、第三百二十條第一
項、第四十七條，罰金罰鍰提高標準條例第一條前段，判決如主文。
本案經檢察官鍾雅蘭到庭執行職務。
中      華      民      國    九十一    年      四      月     十七     日
                              臺灣桃園地方法院刑事第三庭
                                  審判長法  官  謝順輝
                                        法  官  鄭新後
                                        法  官  蔡榮澤
右正本證明與原本無異。
如不服本判決，應於判決送達後十日內向本院提出上訴狀( 應附繕本 )，上訴於
臺灣高等法院。
                                        書記官  李聖章
中      華      民      國    九十一    年       四      月    二十二   日
附本件論罪科刑依據之法條：
刑法第三百二十條第一項
意圖為自己或第三人不法之所有，而竊取他人之動產者，為竊盜罪，處五年以下有期
徒刑、拘役或五百元以下罰金。
